{"present": {"1 Singular": {"Affirmative": "snaidhmim", "Question": "an snaidhmim?", "Negative": "n\u00ed shnaidhmim"}, "2 Singular": {"Affirmative": "snaidhmeann t\u00fa", "Question": "an snaidhmeann t\u00fa?", "Negative": "n\u00ed shnaidhmeann t\u00fa"}, "3 Singular": {"Male": {"Affirmative": "snaidhmeann s\u00e9", "Question": "an snaidhmeann s\u00e9?", "Negative": "n\u00ed shnaidhmeann s\u00e9"}, "Female": {"Affirmative": "snaidhmeann s\u00ed", "Question": "an snaidhmeann s\u00ed?", "Negative": "n\u00ed shnaidhmeann s\u00ed"}}, "1 Plural": {"Compressed": {"Affirmative": "snaidhmimid", "Question": "an snaidhmimid?", "Negative": "n\u00ed shnaidhmimid"}, "Extended": {"Affirmative": "snaidhmeann muid", "Question": "an snaidhmeann muid?", "Negative": "n\u00ed shnaidhmeann muid"}}, "2 Plural": {"Affirmative": "snaidhmeann sibh", "Question": "an snaidhmeann sibh?", "Negative": "n\u00ed shnaidhmeann sibh"}, "3 Plural": {"Affirmative": "snaidhmeann siad", "Question": "an snaidhmeann siad?", "Negative": "n\u00ed shnaidhmeann siad"}, "Passive": {"Affirmative": "snaidhmtear", "Question": "an snaidhmtear?", "Negative": "n\u00ed shnaidhmtear"}}, "future": {"1 Singular": {"Affirmative": "snaidhmfidh m\u00e9", "Question": "an snaidhmfidh m\u00e9?", "Negative": "n\u00ed shnaidhmfidh m\u00e9"}, "2 Singular": {"Affirmative": "snaidhmfidh t\u00fa", "Question": "an snaidhmfidh t\u00fa?", "Negative": "n\u00ed shnaidhmfidh t\u00fa"}, "3 Singular": {"Male": {"Affirmative": "snaidhmfidh s\u00e9", "Question": "an snaidhmfidh s\u00e9?", "Negative": "n\u00ed shnaidhmfidh s\u00e9"}, "Female": {"Affirmative": "snaidhmfidh s\u00ed", "Question": "an snaidhmfidh s\u00ed?", "Negative": "n\u00ed shnaidhmfidh s\u00ed"}}, "1 Plural": {"Compressed": {"Affirmative": "snaidhmfimid", "Question": "an snaidhmfimid?", "Negative": "n\u00ed shnaidhmfimid"}, "Extended": {"Affirmative": "snaidhmfidh muid", "Question": "an snaidhmfidh muid?", "Negative": "n\u00ed shnaidhmfidh muid"}}, "2 Plural": {"Affirmative": "snaidhmfidh sibh", "Question": "an snaidhmfidh sibh?", "Negative": "n\u00ed shnaidhmfidh sibh"}, "3 Plural": {"Affirmative": "snaidhmfidh siad", "Question": "an snaidhmfidh siad?", "Negative": "n\u00ed shnaidhmfidh siad"}, "Passive": {"Affirmative": "snaidhmfear", "Question": "an snaidhmfear?", "Negative": "n\u00ed shnaidhmfear"}}, "past": {"1 Singular": {"Affirmative": "shnaidhm m\u00e9", "Question": "ar shnaidhm m\u00e9?", "Negative": "n\u00edor shnaidhm m\u00e9"}, "2 Singular": {"Affirmative": "shnaidhm t\u00fa", "Question": "ar shnaidhm t\u00fa?", "Negative": "n\u00edor shnaidhm t\u00fa"}, "3 Singular": {"Male": {"Affirmative": "shnaidhm s\u00e9", "Question": "ar shnaidhm s\u00e9?", "Negative": "n\u00edor shnaidhm s\u00e9"}, "Female": {"Affirmative": "shnaidhm s\u00ed", "Question": "ar shnaidhm s\u00ed?", "Negative": "n\u00edor shnaidhm s\u00ed"}}, "1 Plural": {"Compressed": {"Affirmative": "shnaidhmeamar", "Question": "ar shnaidhmeamar?", "Negative": "n\u00edor shnaidhmeamar"}, "Extended": {"Affirmative": "shnaidhm muid", "Question": "ar shnaidhm muid?", "Negative": "n\u00edor shnaidhm muid"}}, "2 Plural": {"Affirmative": "shnaidhm sibh", "Question": "ar shnaidhm sibh?", "Negative": "n\u00edor shnaidhm sibh"}, "3 Plural": {"Compressed": {"Affirmative": "shnaidhm siad", "Question": "ar shnaidhm siad?", "Negative": "n\u00edor shnaidhm siad"}, "Extended": {"Affirmative": "shnaidhmeadar", "Question": "ar shnaidhmeadar?", "Negative": "n\u00edor shnaidhmeadar"}}, "Passive": {"Affirmative": "snaidhmeadh", "Question": "ar snaidhmeadh?", "Negative": "n\u00edor snaidhmeadh"}}, "condi": {"1 Singular": {"Affirmative": "shnaidhmfinn", "Question": "an snaidhmfinn?", "Negative": "n\u00ed shnaidhmfinn"}, "2 Singular": {"Affirmative": "shnaidhmfe\u00e1", "Question": "an snaidhmfe\u00e1?", "Negative": "n\u00ed shnaidhmfe\u00e1"}, "3 Singular": {"Male": {"Affirmative": "shnaidhmfeadh s\u00e9", "Question": "an snaidhmfeadh s\u00e9?", "Negative": "n\u00ed shnaidhmfeadh s\u00e9"}, "Female": {"Affirmative": "shnaidhmfeadh s\u00ed", "Question": "an snaidhmfeadh s\u00ed?", "Negative": "n\u00ed shnaidhmfeadh s\u00ed"}}, "1 Plural": {"Compressed": {"Affirmative": "shnaidhmfimis", "Question": "an snaidhmfimis?", "Negative": "n\u00ed shnaidhmfimis"}, "Extended": {"Affirmative": "shnaidhmfeadh muid", "Question": "an snaidhmfeadh muid?", "Negative": "n\u00ed shnaidhmfeadh muid"}}, "2 Plural": {"Affirmative": "shnaidhmfeadh sibh", "Question": "an snaidhmfeadh sibh?", "Negative": "n\u00ed shnaidhmfeadh sibh"}, "3 Plural": {"Compressed": {"Affirmative": "shnaidhmfid\u00eds", "Question": "an snaidhmfid\u00eds?", "Negative": "n\u00ed shnaidhmfid\u00eds"}, "Extended": {"Affirmative": "shnaidhmfeadh siad", "Question": "an snaidhmfeadh siad?", "Negative": "n\u00ed shnaidhmfeadh siad"}}, "Passive": {"Affirmative": "shnaidhmf\u00ed", "Question": "an snaidhmf\u00ed?", "Negative": "n\u00ed shnaidhmf\u00ed"}}, "imper": {"1 Singular": {"Affirmative": "snaidhmim!", "Negative": "n\u00e1 snaidhmim!"}, "2 Singular": {"Affirmative": "snaidhm!", "Negative": "n\u00e1 snaidhm!"}, "3 Singular": {"Male": {"Affirmative": "snaidhmeadh s\u00e9!", "Negative": "n\u00e1 snaidhmeadh s\u00e9!"}, "Female": {"Affirmative": "snaidhmeadh s\u00ed!", "Negative": "n\u00e1 snaidhmeadh s\u00ed!"}}, "1 Plural": {"Compressed": {"Affirmative": "snaidhmimis!", "Negative": "n\u00e1 snaidhmimis!"}, "Extended": {"Affirmative": "snaidhmeadh muid!", "Negative": "n\u00e1 snaidhmeadh muid!"}}, "2 Plural": {"Affirmative": "snaidhmig\u00ed!", "Negative": "n\u00e1 snaidhmig\u00ed!"}, "3 Plural": {"Compressed": {"Affirmative": "snaidhmid\u00eds!", "Negative": "n\u00e1 snaidhmid\u00eds!"}, "Extended": {"Affirmative": "snaidhmeadh siad!", "Negative": "n\u00e1 snaidhmeadh siad!"}}, "Passive": {"Affirmative": "snaidhmtear!", "Negative": "n\u00e1 snaidhmtear!"}}, "pastConti": {"1 Singular": {"Affirmative": "shnaidhminn", "Question": "an snaidhminn?", "Negative": "n\u00ed shnaidhminn"}, "2 Singular": {"Affirmative": "shnaidhmte\u00e1", "Question": "an snaidhmte\u00e1?", "Negative": "n\u00ed shnaidhmte\u00e1"}, "3 Singular": {"Male": {"Affirmative": "shnaidhmeadh s\u00e9", "Question": "an snaidhmeadh s\u00e9?", "Negative": "n\u00ed shnaidhmeadh s\u00e9"}, "Female": {"Affirmative": "shnaidhmeadh s\u00ed", "Question": "an snaidhmeadh s\u00ed?", "Negative": "n\u00ed shnaidhmeadh s\u00ed"}}, "1 Plural": {"Compressed": {"Affirmative": "shnaidhmimis", "Question": "an snaidhmimis?", "Negative": "n\u00ed shnaidhmimis"}, "Extended": {"Affirmative": "shnaidhmeadh muid", "Question": "an snaidhmeadh muid?", "Negative": "n\u00ed shnaidhmeadh muid"}}, "2 Plural": {"Affirmative": "shnaidhmeadh sibh", "Question": "an snaidhmeadh sibh?", "Negative": "n\u00ed shnaidhmeadh sibh"}, "3 Plural": {"Compressed": {"Affirmative": "shnaidhmid\u00eds", "Question": "an snaidhmid\u00eds?", "Negative": "n\u00ed shnaidhmid\u00eds"}, "Extended": {"Affirmative": "shnaidhmeadh siad", "Question": "an snaidhmeadh siad?", "Negative": "n\u00ed shnaidhmeadh siad"}}, "Passive": {"Affirmative": "shnaidhmt\u00ed", "Question": "an snaidhmt\u00ed?", "Negative": "n\u00ed shnaidhmt\u00ed"}}, "subj": {"1 Singular": {"Affirmative": "go snaidhme m\u00e9", "Negative": "n\u00e1r shnaidhme m\u00e9"}, "2 Singular": {"Affirmative": "go snaidhme t\u00fa", "Negative": "n\u00e1r shnaidhme t\u00fa"}, "3 Singular": {"Male": {"Affirmative": "go snaidhme s\u00e9", "Negative": "n\u00e1r shnaidhme s\u00e9"}, "Female": {"Affirmative": "go snaidhme s\u00ed", "Negative": "n\u00e1r shnaidhme s\u00ed"}}, "1 Plural": {"Compressed": {"Affirmative": "go snaidhmimid", "Negative": "n\u00e1r shnaidhmimid"}, "Extended": {"Affirmative": "go snaidhme muid", "Negative": "n\u00e1r shnaidhme muid"}}, "2 Plural": {"Affirmative": "go snaidhme sibh", "Negative": "n\u00e1r shnaidhme sibh"}, "3 Plural": {"Affirmative": "go snaidhme siad", "Negative": "n\u00e1r shnaidhme siad"}, "Passive": {"Affirmative": "go snaidhmtear", "Negative": "n\u00e1r shnaidhmtear"}}, "verbal noun": "snaidhmeadh", "verbal adjective": "snaidhmthe"}